【裁判字號】    99,抗,129
【裁判日期】    990129
【裁判案由】    聲明異議
【裁判全文】
臺灣高等法院民事裁定                   99年度抗字第129號
抗  告  人  甲○○
上列抗告人因與相對人乙○○間假扣押事件聲明異議，抗告人對
於中華民國98年12月29日臺灣桃園地方法院98年度事聲字第177
號所為裁定提起抗告，本院裁定如下：
    主  文
抗告駁回。
抗告訴訟費用由抗告人負擔。
    理  由
一、按債權人就金錢請求或得易為金錢請求之請求，欲保全強制
    執行，得聲請假扣押。而請求及假扣押之原因，應釋明之。
    民事訴訟法第522條第1項、第526條第1項分別定有明文。又
    所謂假扣押之原因，依同法第523條規定，係指日後有不能
    強制執行或甚難執行之虞或應在外國為強制執行之情形，如
    債務人浪費財產，增加負擔，或就其財產為不利益之處分，
    將成為無資力之狀態，或將移住遠地、逃匿無蹤、隱匿財產
    等（最高法院19年抗字第232號判例意旨參照）。另「證明
    」與「釋明」在構成法院之心證上程度未盡相同，所謂「證
    明」，乃當事人提出之證據方法，足使法院產生堅強之心證
    ，可以完全確信其主張為真實而言，而所謂「釋明」，則為
    當事人提出之證據未能使法院達於確信之程度，僅在使法院
    得薄弱之心證，信其事實上之主張大概為如此者而言，二者
    非性質上之區別，而係分量上之不同。
二、相對人於原法院聲請意旨略以：抗告人前為經營廢布回收事
    業，陸續向伊借款達新台幣（下同）2,000萬元，兩造嗣於
    民國97年12月17日簽立本金縮減為1,000萬元及分期還款之
    和解書。惟抗告人僅給付一筆50萬元後，未再遵期還款，經
    伊催討，抗告人竟完全否認債務，乃親往抗告人暨連帶保證
    人邱阿箱住家查訪，經常大門深鎖而無所獲，顯然已有脫免
    債務之意圖，致日後有不能執行之虞，爰陳明願供擔保以代
    釋明，聲請對抗告人之財產於300萬元之範圍內為假扣押等
    語。
三、經查，本件相對人聲請假扣押抗告人之財產，就其請求之原
    因即借貸及和解之法律關係，業據提出和解書及協議書等影
    本在卷為憑，是關於假扣押本案請求原因之部分，應認相對
    人已為足夠之釋明。相對人另主張抗告人於協議和解後僅給
    付50萬元即未再遵期還款，不僅完全否認債務，且經相對人
    親往抗告人暨連帶保證人邱阿箱住家查訪，因經常大門深鎖
    查無所獲，顯然已有脫免債務之意圖，致日後有不能強制執
    行或甚難執行之虞等情，並據提出抗告人否認積欠借款之存
    證信函回函影本、抗告人暨連帶保證人邱阿箱住處大門深鎖
    照片4幀以為釋明，亦使本院得薄弱之心證，信其事實上之
    主張大概如此。釋明縱有不足，惟相對人已陳明願供擔保以
    補釋明不足，揆諸前開說明，原法院定相當之擔保，命供擔
    保後為假扣押，於法尚無不合。抗告意旨指摘相對人未釋明
    假扣押之原因，不符假扣押之要件，求予廢棄原裁定，為無
    理由，應予駁回。
四、據上論結，本件抗告為無理由，裁定如主文。
中    華    民    國    99    年    1     月    29    日
                    民事第七庭
                        審判長法  官  鄭三源
                              法  官  呂太郎
                              法  官  魏麗娟
正本係照原本作成。
本裁定除以適用法規顯有錯誤為理由外，不得再抗告。如提起再
抗告，應於收受後10日內委任律師為代理人向本院提出再抗告狀
。並繳納再抗告費新台幣１千元。
中    華    民    國    99    年    1     月    29    日
                              書記官   廖月女

司法院資訊處製作；財團法人民間司法改革基金會備份。
